臺灣新竹地方法院刑事裁定
110年度聲字第256號
聲  請  人  臺灣新竹地方檢察署檢察官
受  刑  人  連瑞恆



上列聲請人因受刑人數罪併罰有二裁判以上，聲請定其應執行之
刑（110年度執聲字第132號），本院裁定如下：
      主  文
連瑞恆犯如附表所示之罪，應執行有期徒刑貳年拾月。　　　　
      理  由
一、聲請意旨略以：受刑人連瑞恆因犯竊盜等案件，先後經判決
    確定如附表，應依刑法第53條及第51條第5款，定其應執行
    之刑，爰依刑事訴訟法第477條第1項規定聲請裁定等語。
二、按裁判確定前犯數罪者，併合處罰之；數罪併罰，有二裁判
    以上者，依刑法第51條之規定，定其應執行之刑；又數罪併
    罰，分別宣告其罪之刑，宣告多數有期徒刑者，於各刑中之
    最長期以上，各刑合併之刑期以下，定其刑期，刑法第50條
    第1項前段、第53條、第51條第5款分別定有明文。另法律上
    屬於自由裁量之事項，有其外部性界限及內部性界限，並非
    概無拘束，依據法律之具體規定，法院應在其範圍選擇為適
    當之裁判者，為外部性界限；而法院為裁判時，應考量法律
    之目的及法律秩序之理念所在者，為內部性界限。法院為裁
    判時，二者均不得有所踰越，在數罪併罰，有二裁判以上，
    定其應執行之刑時，固屬於法院自由裁量之事項，然仍應受
    前揭外部性界限及內部性界限之拘束（最高法院94年度台非
    字第233 號判決意旨參照）。而上開更定之應執行刑，不應
    比前定之應執行刑加計其他裁判所處刑期後為重，否則即與
    法律秩序理念及法律目的之內部界限有違，難認適法（最高
    法院93年度台非字第192號裁定意旨參照）。
三、次按刑法第50條規定：「裁判確定前犯數罪者，併合處罰之
    。但有下列情形之一者，不在此限：（一）得易科罰金之罪
    與不得易科罰金之罪。（二）得易科罰金之罪與不得易服社
    會勞動之罪。（三）得易服社會勞動之罪與不得易科罰金之
    罪。（四）得易服社會勞動之罪與不得易服社會勞動之罪。
    前項但書情形，受刑人請求檢察官聲請定應執行刑者，依第
    51條規定定之。」，且數罪併罰中之一罪，依刑法規定得易
    科罰金，若因與不得易科之他罪併合處罰結果而不得易科罰
    金時，原可易科部分所處之刑，自亦無庸為易科折算標準之
    記載（司法院釋字第144、679號解釋意旨參照）。
四、另裁判確定前犯數罪併罰案件，有二以上裁判，依刑法第51
    條第5款至第7款定應執行刑，最後事實審法院應據檢察官聲
    請，裁定應執行刑，不能因數罪中部分罪刑已經執行完畢而
    認檢察官之聲請不合法，予以駁回（最高法院47年台抗字第
    2號判例意旨參照）。數罪併罰之數刑罰有部分縱已執行完
    畢，乃由檢察官換發執行指揮書執行應執行刑時，其前已執
    行之有期徒刑部分應予扣除，核屬將來執行時扣除的問題。
五、經查，受刑人連瑞恆因犯竊盜等案件，經臺灣苗栗地方法院
    及本院先後判處如附表各編號所示之有期徒刑，均經確定在
    案，有各該判決書及臺灣高等法院被告前案紀錄表在卷可考
    。其中編號5之罪刑係不得易科罰金之刑，編號1至4、6係得
    易科罰金之刑，依刑法第50條第1項第1款規定，須經受刑人
    請求檢察官聲請，始得就上開不得易科罰金之罪刑與得易科
    罰金之罪刑依刑法第51條第5款規定定其應執行之刑。而本
    件業經受刑人請求檢察官聲請合併定其應執行刑，有臺灣新
    竹地方檢察署受刑人定執行刑或易科罰金意願回覆表在卷可
    稽（見本院卷第13頁），依同法第50條第2項規定，本件自
    得依檢察官之聲請就不得易科罰金之罪刑與得易科罰金之罪
    刑，併合定其應執行刑之裁定。另本院審核受刑人所犯如附
    表編號2至6所示之罪，係於附表編號1所示判決確定日前為
    之，核與首揭規定尚無不合，並審酌附表所示各刑中之最長
    期（有期徒刑1年1月），及如附表編號1至3所示之3罪部分
    曾定應執行刑有期徒刑7月、如附表編號4所示之2罪部分曾
    定應執行刑有期徒刑10月，及加計如附表編號6所示罪刑（
    有期徒刑6月）之總和（計算式：1年1月＋7月＋10月＋6月=3年
    ），暨各罪之法律目的、受刑人違反之嚴重性及貫徹刑法量
    刑公平正義理念之內部限制等，爰定其應執行之刑如主文所
    示。
六、依刑事訴訟法第477 條第1項、刑法第50條第2項、第53條、
    第51條第5款，裁定如主文。
中　　華　　民　　國　　110 　年　　4 　　月　　13　　日
                  刑事第五庭    法　官　  黃美盈
以上正本證明與原本無異。
如不服本裁定，應於裁定送達後5日內向本院提出抗告狀。
中　　華　　民　　國　　110 　年　　4 　　月　　13　　日
                                 書記官    林汶潔
【附表】
 編          號  1 2 3  罪          名  非駕駛業務過失傷害 竊盜 竊盜  宣    告    刑  有期徒刑3月 有期徒刑2月 有期徒刑3月  犯  罪  日  期  106/6/24下午2時10分許 107/7/9晚間8時20分許 107/10/25凌晨3時許 偵查(自訴)機關 年  度  案  號  苗栗地檢107年度偵字第369號 苗栗地檢107年度偵字第4936號 苗栗地檢107年度偵字第5916號  最 後 事實審 法    院 苗栗地院 苗栗地院 苗栗地院  案    號 107年度交易字第191號 107年度苗簡字第1446號 107年度苗簡字第1555號  判決日期 107年10月3日 108年1月14日 108年2月11日  確 定判  決        法    院 苗栗地院 苗栗地院 苗栗地院  案    號 107年度交易字第191號 107年度苗簡字第1446號 107年度苗簡字第1555號  判    決確定日期 107年10月29日 108年2月11日 108年3月7日 是否為得易科 罰 金 之 案 件  是 是 是 備註  苗栗地檢107年度執字第4172號(108年執緝字第36號、108年執再字第61號執行完畢) 苗栗地檢108年度執字第868號 苗栗地檢108年度執字第1125號   （編號1至3經苗栗地院108年度聲字第468號裁定應執行有期徒刑7月）   

 編          號  4 5 6  罪          名  竊盜 違反廢棄物清理法 竊盜  宣    告    刑  各有期徒刑5月、6月 有期徒刑1年1月 有期徒刑6月  犯  罪  日  期  107/8/27晚間9時許、107/9/30至107/10/1止之某時 107/7/9下午4時5分許 107/9/8晚間11時8分許、107/09/10凌晨2時24分許 偵查(自訴)機關 年  度  案  號  苗栗地檢107年度偵字第6676號、108年度偵字第119、262號 苗栗地檢107年度偵字第6676號、108年度偵字第119、262號 新竹地檢108年度偵字第478號  最 後 事實審 法    院 苗栗地院 苗栗地院 新竹地院  案    號 108年度訴字第288號 108年度訴字第288號 108年度易字第634號  判決日期 108年10月8日 108年10月8日 109年2月25日  確 定判  決        法    院 苗栗地院 苗栗地院 新竹地院  案    號 108年度訴字第288號 108年度訴字第288號 108年度易字第634號  判    決確定日期 108年10月28日 108年10月28日 109年4月6日 是否為得易科 罰 金 之 案 件  是 否 是 備註  苗栗地檢108年度執字第4022號(經判決應執行有期徒刑10月) 苗栗地檢108年度執字第4023號 新竹地檢109年度執字第1699號